【裁判字號】    90,基簡,308
【裁判日期】    900905
【裁判案由】    損害賠償
【裁判全文】
臺灣基隆地方法院宣示判決筆錄  九十年度基簡字第三○八號
    原      告  乙○○
    被      告  甲○○
右當事人間九十年度基簡字第三０八號損害賠償事件於中華民國九十年九月五日下午
四時在本院民事第七法庭公開宣示判決出席職員如左：
                法      官  陳湘琳
                法院書記官  王靜敏
                通      譯  林玉梅
朗讀案由兩造均未到
法官朗讀主文宣示判決，並諭知將判決主文、所裁判之訴訟標的及其理由要領，記載
於後：
    主    文
被告應給付原告新台幣壹拾貳萬元，及自民國九十年四月二十五日起至清償日止，按
年息百分之五計算之利息。
原告其餘之訴駁回。
訴訟費用由被告負擔七分之二，餘由原告負擔。
本判決第一項於原告以新台幣肆萬元為被告供擔保後，得為假執行。
原告其餘假執行之聲請駁回。
    理由要領
一、本件原告原請求被告給付新台幣（下同）三十二萬元，於起訴狀繕本送達後，擴
    張為請求四十二萬元，依民事訴訟法第二百五十六條第二款規定，應予准許，合
    先敘明。
二、原告起訴主張其於民國八十九年十月七日下午一時五十分許，騎乘機車行經基隆
    市○○路一八二巷口，遭被告駕駛ＬＯＰ－八三六號機車碰撞，致原告身體受傷
    ，並機車毀損，因此依侵權行為之法律關係，求為命被告給付往返醫院治療之交
    通費二萬元、工作損失二十萬元及精神慰撫金二十萬元，及自起訴狀繕本送達翌
    日起算法定遲延利息之判決；被告則以原告請求之金額過高，無能力負擔等語，
    作為抗辯。
三、原告主張之上開事實，為被告所不爭執，且被告因騎車肇事致原告受傷，業經本
    院判處拘役三十日，如易科罰金以三百元折算一日，此有本院九十年度易字第二
    五號被告過失傷害案件刑事卷宗可稽，原告此部分之主張，自堪信為真實。按因
    故意或過失不法侵害他人之權利者，負損害賠償責任；不法侵害他人之身體或健
    康者，對於被害人因此喪失或減少勞動能力，或增加生活上之需要時，應負損害
    賠償責任；不法侵害他人之身體、健康、名譽或自由者，被害人雖非財產上之損
    害，亦得請求賠償相當之金額，民法第一百八十四條第一項、第一百九十三條第
    一項、第一百九十五條第一項前段分別定有明文。茲就原告所請求之損害應否准
    許，分述如次：
  (一)交通費用部分：原告因本件車禍致右鎖骨粉碎性骨折，請求往返行政院衛生署基
    隆醫院（以下簡稱基隆醫院）治療之交通費用二萬元，然原告於八十九年十月七
    日至該院急診，再次於八十九年十月九日住院手術，行右鎖骨骨髓內鋼釘及鋼索
    固定，有基隆醫院九十年六月二十七日基醫院病字第三六三二號函附卷可稽，另
    原告僅提出八十九年十月十六日基隆醫院門診收據及八十九年十月十九日華泰中
    醫診所門診掛號收據附於警訊卷內，原告前往醫院治療之次數並非繁多，應無因
    就醫而支出二萬元交通費用之情形，原告復未提出證據以資證明，此部分之費用
    不應准許。
  (二)工作損失部分：原告因本件車禍右鎖骨粉碎性骨折，行右鎖骨骨髓內鋼釘及鋼索
    固定，一般手術後三、四週，上肢不能從事粗重工作（一般骨折約二、三個月才
    會完全癒合），有基隆醫院上開函文可證。又原告主張其於車禍當時在李鵠餅店
    工作，八十九年九月薪資為四萬元，並提出李鵠餅店開立之各類所得扣繳暨免扣
    繳憑單，本院審酌原告之傷勢及基隆醫院之函文，認原告因受傷未能工作之損失
    為一個月計四萬元為適當，逾此範圍之請求，不能准許。
  (三)精神慰撫金部分：原告目前在基隆市政府環境保護局任職，每月薪資約一萬六千
    元，被告則從事油漆工作，每月新資約一萬一千元，原告因本件車禍致右鎖骨骨
    折，須進行手術，被告未能與原告和解，復經民、刑事訴訟興訟多時，原告主張
    其肉體上受有痛苦，自屬有據，因此審酌兩造之身分、教育程度、社會地位、經
    濟狀況、原告受傷情形及被告過失程度等一切情狀，認原告請求之精神慰撫金以
    八萬元為相當，逾此部分之請求，不應准許。
四、綜上所述，原告基於侵權行為之法律關係，請求被告賠償十二萬元，及自九十年
    四月二十五日起至清償日止，按年息百分之五計算之利息，為有理由，應予准許
    ，逾此部分之請求則無理由，應予駁回。
五、原告陳明願供擔保，聲請宣告假執行，經核其勝訴部份，合於法律規定，爰酌定
    相當之擔保金額宣告之；至原告敗訴部分，其假執行之聲請，已失所依據，不應
    准許，應予駁回。
中      華      民      國      九十    年      九      月      五      日
~B臺灣基隆地方院法院基隆簡易庭
~B          法院書記官  王靜敏
~B          法      官  陳湘琳
右正本證明與原本無異。
本筆錄正本之送達，與判決正本之送達，有同一效力。
對於本件判決如有不服，應於收受送達後二十日內向本院提出上訴書狀，上訴於本院
合議庭，並按他造當事人之人數附具繕本。
中      華      民      國     九十     年      九      月      七      日
~B          法院書記官  王靜敏


司法院資訊處製作；財團法人民間司法改革基金會備份。
